# 预付外币的汇率问题

提问人：小兵 审计 时间：2022-12-03 22:40:10
请教陈版，公司预付了 100 万美元用于采购设备，假设此时汇率6.3，因预付账款不属于非货币性项目，期末未调汇，次月设备到货，再支付剩余货款 200 万美元，假设即期汇率为6.7，此时设备的入账价值是否按 300 万美元 6.7 ？上月支付的 100 万美元形成的汇率差 100 万（6.3-6.7）一次性计入当月财务费用的汇兑损益？如在当期一次性计入，为何前期不考虑期末对预付（预收）等非货币性项目进行调汇？

回答人：chenyiwei
此时设备入账价值应为： 100 _6.3+200_ 6.7，即对于预付款部分仍按款项支付日的历史汇率计量，不进行汇率调整。这与前期不对预付款项进行汇率调整的做法在逻辑上是一致的。

提问人：小兵 审计 时间：2022-12-20 11:23:58
追问：陈版，您好，有个疑问：如设备入账价值为 100 _6.3+200_ 6.7，那假设上述情况的预付改为预收，采购改为销售，情况类似；此时的收入也是 100 _6.3+200_ 6.7？

回答人：chenyiwei
是。